# 如何理解解释 1 号第十条：企业改制过程中的资产、负债，应当如何进行确认和计量？

提问人：zycbj 时间：2010-11-03 10:01:16
请教对于企业会计准则讲解第 1 号中的“第十条：企业改制过程中的资产、负债，应当如何进行确认和计量？
答：企业引入新股东改制为股份有限公司，相关资产、负债应当按照公允价值计量，并以改制时确定的公允价值为基础持续核算的结果并入控股股东的合并财务报表。改制企业的控股股东在确认对股份有限公司的长期股权投资时，初始投资成本为投出资产的公允价值及相关费用之和。” 该条款应如何理解？实践中争议和不同理解较多！文意是说有限责任公司改制还是原全民企业改制？谢谢大家！

回答人：chenyiwei
这个问题已有多次讨论。结合解释 1 号第十条、 2008 年 1 月 21 日专家工作组意见、《讲解 2008 》第二十一章第三节相关规定看，可按评估值进行帐务调整的情况限于以下两种： 1 、非公司制国有企业改建为公司制企业，通常是改建为有限责任公司，也可能是按照《公司法》的规定“一步到位”直接改建为股份有限公司。 2 、在非同一控制下的企业合并中一次性被其他企业收购100%股权的企业。

回答人：chenyiwei
回复 藤椅 fanxu7788 的帖子集体企业、事业单位改建为公司，或者原先出资人承担无限责任的个人独资、合伙企业改建为公司，也应按评估值调整帐务。